【裁判字號】    95,台上,257
【裁判日期】    950112
【裁判案由】    違反廢棄物清理法
【裁判全文】
最高法院刑事判決              九十五年度台上字第二五七號
    上  訴  人  甲○○
                        號
    選任辯護人  許智勝律師
上列上訴人因違反廢棄物清理法案件，不服台灣高等法院中華民
國九十四年十月七日第二審判決（九十四年度上訴字第七四五號
，起訴案號：台灣板橋地方法院檢察署九十三年度偵字第七一九
四號），提起上訴，本院判決如下：
    主  文
上訴駁回。
    理  由
按刑事訴訟法第三百七十七條規定，上訴於第三審法院，非以判
決違背法令為理由，不得為之。是提起第三審上訴，應以原判決
違背法令為理由，係屬法定要件。如果上訴理由狀並未依據卷內
訴訟資料，具體指摘原判決不適用何種法則或如何適用不當，或
所指摘原判決違法情事，顯與法律規定得為第三審上訴理由之違
法情形，不相適合時，均應認其上訴為違背法律上之程式，予以
駁回。本件原判決撤銷第一審不當之判決，仍論處上訴人甲○○
違反廢棄物清理法第四十六條第一項第四款罪刑。已詳敘認定犯
罪事實之依據及憑以認定之理由，並對上訴人否認犯罪之辯詞，
如何不足採信，均已依據卷內資料予以指駁及說明，從形式上觀
察，原判決並無違背法令情形。原判決依憑上訴人甲○○部分之
自承，共同被告張進福於一審之供述，證人即元記實業股份有限
公司（下稱元記公司）經理黃俊賢於偵查及二審中之證述，證人
即實際負責管理綠潔環保工程股份有限公司場地業務之李軍機於
一審之證詞，並有上訴人甲○○於清除污泥後向元記公司請款時
所偽造行使之進場同意書、地磅紀錄單、向證人周恆泰取得之行
車執照等影本、行政院衛生署環境督察總隊北區環境督察大隊環
境稽查工作紀錄影本三紙、行政院環保署九十二年三月五日號函
影本等附卷可稽，及其他調查證據取捨之結果（見原判決理由一
），認定上訴人確有本件犯行，摒棄不採上訴人所辯，其證據之
取捨及證明力之判斷於法均無不合。上訴意旨謂伊所為縱係觸犯
廢棄物清理法第四十一條第一項，亦應分別情形適用同法第四十
五或四十六條之規定，原判決有適用法則不當之違法等語。惟查
廢棄物清理法第四十六條第一項第四款之罪，係以未依規定領有
廢棄物清除許可文件，從事廢棄物之清除為成立要件，上訴人既
未領有廢棄物清除許可文件，而從事廢棄物之清除行為，即與該
罪之構成要件相當，其所為係清除行為，非再利用行為，上訴意
旨援引有關再利用行為之行政命令，爭執所為僅應論處行政罰鍰
等語，尚有誤會。又刑事訴訟法第三百七十九條第十款所謂應於
審判期日調查之證據，必須該證據確與待證事實有重要關係，就
其案情委有調查之必要者而言。本件事證已臻明確，原判決理由
就其所清除者為廢棄物而非一般建築廢土，亦以論甚詳，原審
未再就上訴人所載運者是否為廢棄物等情為無益之調查，自不得
指為調查未盡。其餘上訴意旨徒憑己意，對原審認事用法職權之
適法行使任意指摘，顯與法定上訴第三審之形式要件不符，其上
訴違背法律上之程式，應予駁回。
據上論結，應依刑事訴訟法第三百九十五條前段，判決如主文。
中    華    民    國  九十五  年    一    月   十二   日
                      最高法院刑事第三庭
                          審判長法官  謝  家  鶴
                                法官  花  滿  堂
                                法官  陳  世  淙
                                法官  洪  佳  濱
                                法官  韓  金  秀
      本件正本證明與原本無異
                                      書  記  官
中    華    民    國  九十五  年    一    月  二十五  日
                                                      V


司法院資訊處製作；財團法人民間司法改革基金會備份。
